【裁判字號】    95,訴,455
【裁判日期】    950530
【裁判案由】    違反著作權法
【裁判全文】
臺灣臺北地方法院刑事判決               95年度訴字第455號
公  訴  人  臺灣臺北地方法院檢察署檢察官
被      告  甲○○
上列被告因違反著作權法案件，經檢察官提起公訴（95年度偵字
第28號）及移送併案審理（臺灣板橋地方法院檢察署95年度偵字
第4401號），嗣被告於準備程序為有罪之陳述，經合議庭裁定行
簡式審判程序，本院判決如下：
    主  文
甲○○連續意圖銷售而擅自以重製於光碟之方法侵害他人之著作
財產權，處有期徒刑捌月，緩刑伍年，緩刑期內付保護管束。扣
案如附表所示之盜版光碟共壹佰伍拾捌片、新店大坪林郵局帳號
00000000000000號郵政存簿儲金簿壹本、桌上型
電腦壹組（含球型銀幕壹個、鍵盤壹個、滑鼠壹個，主機內含燒
錄器）、空白光碟片伍拾片均沒收。
    事  實
一、甲○○明知如附表所示之影音光碟片，分別係美商迪士尼企
    業股份有限公司（下簡稱迪士尼公司）、美商華納兄弟娛樂
    公司（下簡稱華納公司）、美商二十世紀福斯影片股份有限
    公司（下簡稱福斯公司）、美商環球影片製作有限責任合夥
    （下簡稱環球有限責任合夥）、美商哥倫比亞影片股份有限
    公司（下簡稱哥倫比亞公司）、美商哥倫比亞亞洲影片製作
    公司（下簡稱哥倫比亞亞洲公司）、美商新線製作股份有限
    公司（下簡稱新線公司）、美商米高梅影片股份有限公司（
    下簡稱米高梅公司）、美商派拉蒙影片股份有限公司（下簡
    稱派拉蒙公司）等享有著作財產權之視聽著作，根據民國82
    年7 月16日簽署生效之「北美事務協調委員會與美國在臺協
    會著作權保護協定」，及我國於91年1月1日加入世界貿易組
    織（WTO）後，適用「與貿易有關之智慧財產權協定」（TRI
    PS）規定，依著作權法第4條第2款，均為受我國著作權法保
    護之著作物，非經上述著作財產權人之同意或授權，不得擅
    自重製、散布上述著作財產權人享有著作財產權之影音光碟
    重製物，竟基於意圖銷售而以重製之方法侵害他人著作權及
    明知係侵害著作財產權之重製光碟而散布之概括犯意，自民
    國94年10月間某日起，向友人借得或購得上開影片之合法重
    製光碟後，未經上開著作權人同意，即在臺北縣中和市○○
    路75巷2之7 號5樓住處等處，以己有之光碟燒錄設備，連續
    多次違法重製上開視聽著作，再利用其放置在不知情之女友
    方梅婷位於臺北市○○區○○路4段109巷92弄7號5樓住處之
    電腦設備，連接至雅虎奇摩拍賣網站，以其本人名義申請之
    帳號「tommyboss168」張貼販賣前開違法重製光碟訊息，並
    以每部新臺幣80元之代價，連續多次販售與不特定顧客牟利
    ，且提供方梅婷之新店大坪林郵局00000000000000號帳戶及
    其本人使用之tommyboss168@yahoo.com.tw電子信箱、00000
    00000 號行動電話作為顧客匯款及聯絡之用。嗣經財團法人
    電影及錄影著作保護基金會發現報警處理，經警先後於94年
    12月7日22時許、94年12月16日上午8時許，持搜索票分別至
    甲○○臺北縣中和市○○路75巷2之7 號5樓住處、方梅婷臺
    北市○○區○○路4段109巷92弄7號5樓住處搜索，始悉上情
    ，並扣得附表所示之盜版光碟共計158 片、新店大坪林郵局
    帳號00000000000000號郵政存簿儲金簿1本、桌上型電腦1組
    （含球型銀幕1個、鍵盤1個、滑鼠1 個，主機內含燒錄器）
    、空白光碟片50片。
二、案經內政部警政署保安警察第二總隊第一大隊第一中隊報告
    臺灣臺北地方法院檢察署檢察官偵查起訴。
    理  由
一、上揭連續重製及販賣盜版光碟等事實，業據被告甲○○於警
    詢、偵訊時、本院準備程序及審理時供認不諱（見95年度偵
    字第28號卷第6至9、69頁，95年度偵字第4401號卷第5至9頁
    ，本院準備程序及審判筆錄卷），核與下列事證相符，足認
    被告自白與事實相符。
  (一)財團法人電影及錄影著作保護基金會之代理人黃建華、張家
    智、邱義豐於警詢時分別證述扣案如附表所示之光碟是未經
    前揭權利人同意而擅自重製之盜版光碟等語。（見95年度偵
    字第28號卷第42至44、45至47頁，95年度偵字第4401號卷第
    30至32頁）
  (二)證人方梅婷於警詢時證稱：被告是伊男朋友，晚上會來伊家
    ，也會使用家中的網路設備，新店大坪林郵局的帳戶是伊借
    被告使用，但不知被告在網路上販賣盜版光碟等語。（見95
    年度偵字第28號卷第11至14頁，95年度偵字第4401號卷第19
    至21頁）
  (三)財團法人電影及錄影著作保護基金會所提出之鑑識報告、估
    價表及檢視報告書、著作權證明文件、所購買光碟照片及封
    面。（分別見95年度偵字第28號卷第49至51、37至41頁，95
    年度偵字第4401號卷第33至37、47至49頁）
  (四)tommyboss168帳號申請者基本資料及通聯往來查詢（見95年
    度偵字第28號卷第32至36頁，95年度偵字第4401號卷第50至
    56頁）、拍賣網站網頁列印資料（見95年度偵字第28號卷第
    52至65頁，95年度偵字第4401號卷第42至46、57至63頁）、
    行動電話申請者基本資料查詢（見95年度偵字第4401號卷第
    41頁）、ADSL非固定型IP用戶資料查詢回覆單、ATM 交易明
    細表（分別見95年度偵字第28號卷第24、27頁，95年度偵字
    第4401號卷第39、40頁）、新店大坪林郵局帳號0000000000
    0000號號帳戶之開戶資料及存摺影本（見95年度偵字第28號
    卷第28至31頁）。
  (五)扣案如附表所示之盜版光碟共158 片、新店大坪林郵局帳號
    00000000000000號郵政存簿儲金簿1本、桌上型電腦1組（含
    球型銀幕1 個、鍵盤1個、滑鼠1個，主機內含燒錄器）、空
    白光碟片50片，及搜索及扣押筆錄（見95年度偵字第28號卷
    第4、5、23頁，95年度偵字第4401號卷第14至17、28頁）。
  (六)綜上所述，本件事證明確，被告有如事實欄所載之犯行堪以
    認定，應予依法論科。
二、核被告所為，係犯著作權法第91條第3項、第2項之意圖銷售
    而擅自以重製於光碟之方法侵害他人著作財產權罪，及同法
    第91條之1 第3項、第2項之明知係侵害著作財產權之光碟重
    製物而散布罪。被告先後多次擅自重製、以移轉所有權之方
    法將盜版光碟散布於眾之行為，均時間緊接，所犯係構成要
    件相同之罪，顯係基於概括犯意為之，均為連續犯，應依法
    各論以一罪，並加重其刑。公訴意旨雖未論及臺灣板橋地方
    法院檢察署95年度偵字第4401號移送併辦部分，然與前揭已
    起訴論罪部分，有連續犯之裁判上一罪關係，為起訴效力所
    及，本院自應併與審酌。被告所犯上開二罪，有方法結果之
    牽連關係，應從一重論以著作權法第91條第3項、第2項之意
    圖銷售而擅自以重製於光碟之方法侵害他人著作財產權罪。
    爰審酌被告不以正當途徑賺取錢財，竟重製並販賣侵害他人
    著作權之商品，欠缺保護智慧財產權之概念，惟犯罪所得淨
    利僅約新臺幣1 萬餘元，犯後坦承犯行，態度良好，並捐款
    新臺幣15萬元給財團法人犯罪被害人保護協會之公益團體，
    有匯款申請書回條1 份附卷可稽（見本院卷），重製及銷售
    之盜版影音光碟數量非鉅，暨其犯罪之動機、目的、所生危
    害等一切情狀，量處如主文所示之刑。又查被告前未曾受有
    期徒刑以上刑之宣告，有臺灣高等法院被告前案紀錄表1 份
    在卷可考，其因一時失慮致罹刑典，惟已坦承犯錯，知所悔
    悟，並捐款新臺幣15萬元給財團法人犯罪被害人保護協會之
    公益團體，財團法人電影及錄影著作保護基金會代理人乙○
    ○雖表明不與被告和解態度，但表示被告為上開捐款後，願
    意給予被告緩刑之機會，有本院95年4 月24日準備程序筆錄
    附卷可考，本院審酌上情，認被告經此偵審程序之教訓，當
    已知所警惕而信無再犯之虞，是上開所宣告之刑，以暫不執
    行為適當，爰併予宣告緩刑五年，以啟自新，惟為確實使被
    告有正確之法律觀念，依法併宣告緩刑期內付保護管束，俾
    由地方法院檢察署之觀護人予以適當之督導。扣案之如附表
    所示盜版光碟共158片、新店大坪林郵局帳號0000000000000
    0號郵政存簿儲金簿1本、桌上型電腦1組（含球型銀幕1個、
    鍵盤1個、滑鼠1個，主機內含燒錄器）、空白光碟片50片，
    係被告供犯罪或預備犯罪所用之物，業據被告供明在卷，不
    問屬於被告與否，應依著作權法第98條之規定宣告沒收。
據上論斷，應依刑事訴訟法第299條第1項前段、第273條之1 第1
項前段，著作權法第91條第3項、第2項、第91條之1 第3項、第2
項、第98條，刑法第11條前段、第56條、第55條、第74條第1 款
、第93條第1項，判決如主文。
本案經檢察官陳淑雲到庭執行職務。
中    華    民    國    95    年    5     月    30    日
                  刑事第五庭    法  官  賴秀蘭
以上正本證明與原本無異。
如不服本判決，應於判決送達後10日內，向本院提出上訴狀。
                                書記官  陳惠娟
中    華    民    國    95    年    6     月    6     日
附錄：本案論罪科刑法條全文
著作權法第91條：
擅自以重製之方法侵害他人之著作財產權者，處 3 年以下有期徒
刑、拘役，或科或併科新臺幣 75 萬元以下罰金。
意圖銷售或出租而擅自以重製之方法侵害他人之著作財產權者，
處6月以上五年以下有期徒刑，得併科新臺幣20萬元以上2 百萬
元以下罰金。
以重製於光碟之方法犯前項之罪者，處 6 月以上 5 年以下有期
徒刑，得併科新臺幣 50 萬元以上 5 百萬元以下罰金。
著作僅供個人參考或合理使用者，不構成著作權侵害。
著作權法第91條之1：
擅自以移轉所有權之方法散布著作原件或其重製物而侵害他人之
著作財產權者，處3年以下有期徒刑、拘役，或科或併科新臺幣
五十萬元以下罰金。
明知係侵害著作財產權之重製物而散布或意圖散布而公開陳列或
持有者，處3年以下有期徒刑，得併科新臺幣7萬元以上75 萬元
以下罰金。
犯前項之罪，其重製物為光碟者，處 6 月以上 3 年以下有期徒
刑，得併科新臺幣20萬元以上2百萬元以下罰金。但違反第87條
第4款規定輸入之光碟，不在此限。
犯前二項之罪，經供出其物品來源，因而破獲者，得減輕其刑。
著作權法第98條：
犯第 91 條至第 96 條之 1 之罪，供犯罪所用或因犯罪所得之物
，得沒收之。但犯第91條第3項及第91條之1第3項之罪者，其得
沒收之物，不以屬於犯人者為限。


司法院資訊處製作；財團法人民間司法改革基金會備份。
